臺灣彰化地方法院刑事判決
110年度易字第172號
                                      110年度易字第250號
公  訴  人  臺灣彰化地方檢察署檢察官
被      告  楊友忠




上列被告因竊盜案件，經檢察官提起公訴（110年度偵字第855、
1617、2170、2445、2897號），被告於準備程序就被訴事實為有
罪之陳述，經告知簡式審判程序意旨，並聽取當事人之意見後，
本院裁定改行簡式審判程序，合併審理判決如下：
    主  文
楊友忠犯如附表編號一至八「主文」欄所示之罪，各處如附表編
號一至八「主文」欄所示之刑及沒收。不得易科罰金部分，應執
行有期徒刑貳年陸月。  
    事  實
一、楊友忠意圖為自己不法之所有，基於竊盜之各別犯意，分別
    為下列犯行：
（一）於民國109年11月30日下午，搭乘不知情之薛進國駕駛之
      車牌號碼000-0000號白牌計程車至彰化縣○○鄉○○村○○路0
      段000號附近下車，於同日16時許，侵入劉美雀位在彰化
      縣○○鄉○○村○○路0段000巷00號之住處，竊取劉美雀放在客
      廳抽屜之皮夾內之現金新臺幣（下同）8,000元，得手後
      步行離開。
（二）於109年12月4日14時30分許，騎乘向不知情之友人林明哲
      借得之車牌號碼000-000號普通重型機車至彰化縣○○鎮○○
      路000號前，侵入TONG DUC LONG（中文姓名：宋德龍）及
      NGUYEN TRUONG SINH（中文姓名：阮長生）租用之2樓、4
      樓房間，分別竊取宋德龍之手機（價值6,000元）及現金5
      00元，及阮長生之現金1萬5,000元，得手後騎乘上開機車
      逃離現場。
（三）於109年12月6日16時10分許，搭乘不知情之楊明都駕駛之
      車牌號碼000-0000號白牌計程車至彰化縣鹿港鎮鹿草路1
      段下車，隨即侵入盧詩雅位在彰化縣○○鎮○○路0段00號之
      住處，竊取盧詩雅放在客廳之現金2,700元及面額800元之
      振興券，得手後於同日16時30分許搭乘上開車輛離開。
（四）於109年12月8日4時22分至5時29分期間，侵入吳志忠經營
      位在彰化縣○○鄉○○路00○000號之民宿兼住宅，竊取吳志忠
      放在客廳之零錢200元、用於生存遊戲之瓦斯槍1支及瓦斯
      2瓶（瓦斯槍組價值4,000元）、充電槍（含電池）1支及
      充電器1組（充電槍組價值1萬7,000元）、BB彈2包（價值
      400元），期間一度驚醒吳志忠聘僱之外籍勞工SANCHEZ D
      IANNE（中文姓名：黛安），楊友忠謊稱係投宿客人，隨
      即離開。
（五）於109年12月11日11時40分許，搭乘不知情之楊立偉駕駛
      之車牌號碼000-0000號白牌計程車至彰化縣○○鄉彰水路0
      段000巷口，於同日13時42分許，徒手開啟LORENZO JOHN 
      ANGELO AGBUYA位在彰化縣○○鄉○○路0段000巷00號00房之
      窗戶，伸手越過窗戶竊取LORENZO JOHN ANGELO AGBUYA皮
      夾内之現金8,100元，得手後徒步離開現場。
（六）於109年12月14日7時50分許，至陳宇勝位在彰化縣○○鄉○○
      村○○巷00號之住處神明廳問卜，見陳宇勝失明，於離開後
      又伺機侵入，在陳宇勝之臥室竊得現金1萬4,600元、在陳
      云蘋（陳宇勝之女）之臥室竊得金項鍊1條（價值4萬元）
      、金尾戒1個（價值3,000元）。
（七）於109年11月16日14時27分許，至陳碧水位在彰化縣○○鄉○
      ○路00巷0號之住處外，扯斷鐵窗之鐵條後侵入其內，在該
      處取得客觀上對人之身體、生命具有危險性足供兇器使用
      之螺絲起子2支，並竊取金戒指1只（價值5,000元）、現
      金3,850元及陳碧水申設之彰化銀行鹿港分行帳號0000000
      0000000號帳戶（下稱彰銀帳戶）之提款卡，得手後隨即
      離開。
二、楊友忠發現上開事實欄一（七）竊得之陳碧水提款卡有抄寫
    密碼之紙條，另意圖為自己不法之所有，基於以不正方法由
    自動付款設備取得他人之物之犯意，於109年11月16日15時
    許，向其不知情之友人黃宗吉借用車牌號碼000-0000號普通
    重型機車，旋騎乘該機車到彰化縣○○鄉○○路0段000號鹿港信
    用合作社管嶼分社，持陳碧水之提款卡及紙條上所載密碼操
    作自動櫃員機，於同日15時16分至17分期間自陳碧水之彰銀
    帳戶提領2筆共3萬元；又騎乘上開機車到彰化縣○○鄉○○路0
    段000號全家超商福環門市，於同日15時21分至23分期間自
    陳碧水之彰銀帳戶提領2筆共4萬元。嗣劉美雀、宋德龍、阮
    長生、盧詩雅、吳志忠、LORENZO JOHN ANGELO AGBUYA、陳
    宇勝、陳碧水發現遭竊報警處理，經警調閱監視器錄影畫面
    後循線查悉上情。
三、案經劉美雀、吳志忠、LORENZO JOHN ANGELO AGBUYA、陳宇
    勝、陳碧水訴由彰化縣警察局鹿港分局報告偵辦。
　　理  由
一、上揭犯罪事實，業據被告楊友忠於警詢、偵查、本院準備程
    序及審理中均坦承不諱，核與證人即告訴人劉美雀、吳志忠
    、LORENZO JOHN ANGELO AGBUYA、陳宇勝、陳碧水於警詢、
    證人即被害人宋德龍、阮長生、盧詩雅、陳云蘋、證人薛進
    國、林明哲、楊明都、黛安於警詢之證述大致相符，並有指
    認犯罪嫌疑人紀錄表、現場蒐證照片、監視器翻拍照片、犯
    案路線圖、被告投宿紀錄表、現場平面圖、車輛詳細資料報
    表、內政部警政署刑事警察局110年1月5日刑紋字第0000000
    000號鑑定書、告訴人陳碧水之彰銀帳戶存摺影本、交易明
    細、彰化縣警察局鹿港分局扣押筆錄、扣押物品目錄表、扣
    押物品照片等在卷可稽，復有扣案之螺絲起子2支可佐，足
    認被告之自白與事實相符，堪以採信。本案事證明確，被告
    犯行洵堪認定，應予依法論科。
二、論罪科刑：
（一）按刑法第321條第1項第3款之攜帶兇器竊盜罪，係以行為
      人攜帶兇器竊盜為其加重條件，此所謂兇器，其種類並無
      限制，凡客觀上足以對人之生命、身體、安全構成威脅，
      具有危險性之兇器均屬之。且只須於實施竊盜行為時，在
      客觀上行為人攜帶兇器，不論兇器係於未行竊前即隨身攜
      帶持有，或在竊盜現場臨時拾取持用，亦不論兇器屬何人
      所有或行為人實際上是否持該兇器以實施竊盜行為，均在
      所不問。查扣案之螺絲起子2支，在客觀上均對人之生命
      、身體、安全構成威脅，足資作為兇器使用，自為刑法第
      321條第1項第3款所稱之兇器。從而，被告於事實欄一（
      七）竊取行為時，於現場取得螺絲起子2支，縱未用以行
      竊，仍屬攜帶兇器竊盜。
（二）核被告就事實欄一（一）至（四）、（六）所為，均係犯
      刑法第321條第1項第1款之侵入住宅竊盜罪（共5罪）；就
      事實欄一（五）所為，係犯刑法第321條第1項第2款之逾
      越窗戶竊盜罪；就事實欄一（七）所為，係犯刑法第321
      條第1項第1、2、3款之攜帶兇器踰越窗戶侵入住宅竊盜罪
      ；就事實欄二所為，係犯刑法第339條之2第1項之以不正
      方法由自動付款設備取得他人之物罪。
（三）事實欄一（六）部分，起訴事實雖未論及被告同時竊得被
      害人陳云蘋所有之金尾戒1個，因與起訴犯罪事實具有實
      質上一罪關係，為起訴效力所及，應由本院併予審理。被
      告於事實欄二先後多次操作自動櫃員機提領告訴人陳碧水
      之存款，係於密切接近之時地實施，侵害同一告訴人陳碧
      水之法益，各行為之獨立性均極為薄弱，依一般社會通念
      難以強行分開，在刑法評價上，應視為數個舉動之接續施
      行，應論以接續犯之一罪。被告於事實欄一（二）、（六
      ）所為，分別係以一行為，同時竊得2名被害人之物品，
      均為想像競合犯，應依刑法第55條規定，各從一重處斷。
      被告所犯上開8罪，犯意各別，行為互殊，應予分論併罰
      。
（四）查被告前因①竊盜案件，經本院以106年度簡字第1391號判
      決判處有期徒刑6月確定，於106年10月13日易科罰金執行
      完畢（於本件構成累犯）；②竊盜案件，經本院以106年度
      易字第890號判決判處有期徒刑10月，上訴後經臺灣高等
      法院臺中分院以107年度上易字第75號判決駁回上訴確定
      ；以上①、②案經臺灣高等法院臺中分院以107年度聲字第1
      442號裁定應執行有期徒刑1年3月確定（檢察官執行指揮
      書執行期間為107年11月10日起至108年8月9日止，於本件
      構成累犯）；③毒品案件，經本院以107年度簡字第355號
      判決判處有期徒刑4月確定（檢察官執行指揮書執行期間
      為107年7月11日起至107年11月9日止，於本件構成累犯）
      ；④毒品案件，經本院以107年度訴字第946號判決判處有
      期徒刑7月確定（檢察官執行指揮書執行期間為108年8月1
      0日起至109年3月9日止）；上開各案經接續執行，被告於
      108年9月25日縮短刑期假釋出監併付保護管束，嗣經撤銷
      假釋，應執行殘刑4月24日，現在監執行殘刑及另案中，
      有臺灣高等法院被告前案紀錄表附卷可稽。從而，被告於
      108年9月25日縮短刑期假釋之際，前開①、②案之應執行有
      期徒刑1年3月及③案件之有期徒刑4月部分，均已執行完畢
      ，則被告本案所為均係於此部分有期徒刑執行完畢後5年
      內所為，均構成累犯。參酌司法院釋字第775號解釋意旨
      ，並衡諸被告於本案之犯罪情節，又是和前案罪質相同之
      竊盜案件，顯然前次處罰無法令其記取教訓，並無因累犯
      之加重而生罪刑不相當之情形，爰依刑法第47條第1項規
      定，均加重其刑。
（五）爰審酌被告正值青壯，非無謀生能力，不思以正途獲取所
      需，竟因缺錢花用即為本案各該犯行，顯無尊重他人財產
      權之觀念，所為實屬不該，且其前已有數次竊盜前科，有
      臺灣高等法院被告前案紀錄表在卷可憑，再犯本案，顯未
      能從前案中記取教訓，惟念其犯後尚能坦承犯行，並參以
      其犯罪之動機、目的、手段、情節、各次竊得財物之價值
      、提領款項金額，及其自陳國中畢業之智識程度、入監之
      前從事板模工之家庭生活狀況等一切情狀，分別量處如附
      表編號1至8「主文」欄所示之刑，並就不得易科罰金部分
      定其應執行刑，暨就得易科罰金部分諭知易科罰金之折算
      標準。
三、沒收：
（一）被告於事實欄一（七）竊得告訴人陳碧水之提款卡，固為
      被告犯罪所得，然未扣案，本院審酌該物品屬告訴人陳碧
      水個人信用簽帳憑證之用，經使用人報警後衡情應已掛失
      停用，原卡片即失去作用，上開物品客觀財產價值低微，
      若予沒收，顯然欠缺刑法上之重要性，依刑法第38條之2
      第2項之規定，不予宣告沒收或追徵。
（二）除上開未諭知宣告或追徵之部分外，被告就事實欄所示各
      次之犯罪所得雖未經扣案，應依刑法第38條之1第1項前段
      、第3項規定，在被告各該主文項下宣告沒收，並諭知於
      全部或一部不能沒收或不宜執行沒收時，追徵其價額。
（三）扣案之螺絲起子2支，非被告所有，亦非供被告本案犯罪
      所用之物，爰不予宣告沒收。
據上論斷，應依刑事訴訟法第273條之1第1項、第299條第1項前
段，判決如主文。
本案經檢察官張嘉宏提起公訴，檢察官陳詠薇到庭執行職務。
中　　華　　民　　國　　110 　年　　4 　　月　　27　　日
                  刑事第三庭    法  官  胡佩芬
以上正本證明與原本無異。
如不服本判決應於收受判決後20日內向本院提出上訴書狀，並應
敘述具體理由。其未敘述上訴理由者，應於上訴期間屆滿後20日
內向本院補提理由書（均須按他造當事人之人數附繕本）「切勿
逕送上級法院」。
告訴人或被害人如對本判決不服者，應具備理由請求檢察官上訴
，其上訴期間之計算係以檢察官收受判決正本之日期為準。
中　　華　　民　　國　　110 　年　　4 　　月　　27　　日
                                書記官  林明俊
附錄本案論罪科刑法條：
中華民國刑法第321條
犯前條第1項、第2項之罪而有下列情形之一者，處6月以上5年以
下有期徒刑，得併科50萬元以下罰金：
一、侵入住宅或有人居住之建築物、船艦或隱匿其內而犯之。
二、毀越門窗、牆垣或其他安全設備而犯之。
三、攜帶兇器而犯之。
四、結夥三人以上而犯之。
五、乘火災、水災或其他災害之際而犯之。
六、在車站、港埠、航空站或其他供水、陸、空公眾運輸之舟、
    車、航空機內而犯之。
前項之未遂犯罰之。 
中華民國刑法第339條之2
意圖為自己或第三人不法之所有，以不正方法由自動付款設備取
得他人之物者，處3年以下有期徒刑、拘役或30萬元以下罰金。
以前項方法得財產上不法之利益或使第三人得之者，亦同。
附表：
編號 犯罪事實 主文 備註（起訴書案號） 1 事實欄一 （一） 楊友忠犯侵入住宅竊盜罪，累犯，處有期徒刑捌月。未扣案之犯罪所得新臺幣捌仟元沒收，於全部或一部不能沒收或不宜執行沒收時，追徵其價額。 110年度偵字第1617、2170、2445、2897號 2 事實欄一 （二） 楊友忠犯侵入住宅竊盜罪，累犯，處有期徒刑玖月。未扣案之犯罪所得新臺幣壹萬伍仟伍佰元、手機壹支沒收，於全部或一部不能沒收或不宜執行沒收時，追徵其價額。  3 事實欄一 （三） 楊友忠犯侵入住宅竊盜罪，累犯，處有期徒刑捌月。未扣案之犯罪所得新臺幣貳仟柒佰元、面額捌佰元振興券沒收，於全部或一部不能沒收或不宜執行沒收時，追徵其價額。  4 事實欄一 （四） 楊友忠犯侵入住宅竊盜罪，累犯，處有期徒刑玖月。未扣案之犯罪所得新臺幣貳佰元、瓦斯槍壹支、瓦斯貳瓶、充電槍（含電池）壹支、充電器壹組、BB彈貳包沒收，於全部或一部不能沒收或不宜執行沒收時，追徵其價額。  5 事實欄一 （五） 楊友忠犯踰越窗戶竊盜罪，累犯，處有期徒刑捌月。未扣案之犯罪所得新臺幣捌仟壹佰元沒收，於全部或一部不能沒收或不宜執行沒收時，追徵其價額。  6 事實欄一 （六） 楊友忠犯侵入住宅竊盜罪，累犯，處有期徒刑玖月。未扣案之犯罪所得新臺幣壹萬肆仟陸佰元、金項鍊壹條、金尾戒壹個沒收，於全部或一部不能沒收或不宜執行沒收時，追徵其價額。  7 事實欄一 （七） 楊友忠犯攜帶兇器踰越窗戶侵入住宅竊盜罪，累犯，處有期徒刑拾月。未扣案之犯罪所得新臺幣參仟捌佰伍拾元、金戒指壹個沒收，於全部或一部不能沒收或不宜執行沒收時，追徵其價額。 110年度偵字第855號 8 事實欄二 楊友忠犯以不正方法由自動付款設備取得他人之物罪，累犯，處有期徒刑肆月，如易科罰金，以新臺幣壹仟元折算壹日。未扣案之犯罪所得新臺幣柒萬元沒收，於全部或一部不能沒收或不宜執行沒收時，追徵其價額。